臺灣桃園地方法院交通事件裁定　　　　99年度交聲字第1722號
原處分機關　交通部公路總局新竹區監理所中壢監理站
異　議　人
即受處分人　尹中志
上列異議人即受處分人因違反道路交通管理處罰條例案件，不服
交通部公路總局新竹區監理所中壢監理站中華民國99年11月4 日
壢監裁罰字第裁53-DB0000000號違反道路交通管理事件裁決書所
為之處分，聲明異議，本院裁定如下：
    主  文
異議駁回。
    理  由
一、原處分意旨略以：異議人即受處分人尹中志於民國98年9 月
    14日1 時51分許，駕駛車牌號碼IAL-601 號普通重型機車，
    行經桃園縣平鎮市○○路與平東路口，經警對其施以呼氣酒
    精濃度測試，其吐氣酒精濃度值達每公升0.59毫克，已超過
    不得駕駛汽車之酒精濃度標準，經原舉發機關桃園縣政府警
    察局平鎮分局建安派出所執勤員警舉發「酒後駕車，酒測值
    測得0.59MG/L」之違規行為，並填製桃警局交字第DB000000
    0 號舉發違反道路交通管理事件通知單。且異議人前因酒後
    駕車，業遭吊扣普通重型機車駕駛執照1 年，其於駕駛執照
    吊扣期間，復為本件酒後駕車之違規行為，原處分機關仍認
    異議人有前揭違規行為，依道路交通管理處罰條例第35條第
    3 項前段、第67條第2 項、第24條第1 項第2 款規定，裁處
    異議人罰鍰新臺幣（下同）6 萬元，吊銷駕駛執照，並於3
    年內不得重新考領，並應參加道路交通安全講習等語。
二、聲明異議意旨略以：異議人領有身心障礙手冊，一時無法自
    制，不知飲酒後怎麼會騎車，且伊毫無收入無法支付鉅額罰
    鍰，伊已將機車變賣，以後絕不再犯，爰具狀聲明異議，請
    求撤銷原處分云云。
三、按汽車駕駛人，駕駛汽車經測試檢定有酒精濃度超過規定標
    準者，處新臺幣15,000元以上60,000元以下罰鍰，並當場移
    置保管該汽車及吊扣其駕駛執照1 年，道路交通管理處罰條
    例第35條第1 項第1 款定有明文。又汽車駕駛人經依該條例
    第35條第1 項規定吊扣駕駛執照，並於吊扣期間內再有該項
    情形者，處60,000元罰鍰，並當場移置保管該汽車及吊銷其
    駕駛執照，且3 年內不得考領駕駛執照；汽車駕駛人，有第
    35條第1 項規定之情形者，應接受道路交通安全講習，道路
    交通管理處罰條例第35條第3 項前段、第67條第2 項、第24
    條第1 項第2 款亦有明定。再按道路交通管理處罰條例所稱
    之「車輛」，係指在道路上以原動機行駛之汽車（包括機器
    腳踏車）或以人力、獸力行駛之車輛；道路交通安全規則所
    稱之「汽車」，係指在道路上不依軌道或電力架線而以原動
    機行駛之車輛（包含機器腳踏車），道路交通管理處罰條例
    第3 條第8 款、道路交通安全規則第2 條第1 項第1 款分別
    訂有明文。
四、經查：
（一）異議人領有普通重型機車駕駛執照，於98年4 月14日因酒
      後駕駛普通重型機車（下稱前案），經測試檢定酒精濃度
      超過規定標準，遭裁罰吊扣普通重型機車駕駛執照1 年，
      吊扣期間自98年4 月14日起至99年4 月13日等情，為異議
      人所不爭執，復有機車駕照基本資料、違規查詢報表、前
      案之桃園縣政府警察局舉發違反道路交通管理事件通知單
      、酒精濃度測試單等資料附卷可參。嗣異議人於前述駕駛
      執照吊扣期間，復於98年9 月14日因酒後駕駛車牌號碼IA
      L-601 號普通重型機車，經測試檢定吐氣酒精濃度達每公
      升0.59毫克，而為警掣單舉發之事實，亦為異議人所不爭
      ，並有桃園縣政府警察局舉發違反道路交通管理事件單、
      酒精濃度測試單各1 紙存卷可查，故異議人確有上開違規
      事實，足堪認定。
（二）依94年12月14日修正前、後之道路交通管理處罰條例第68
      條之規定、修正理由及對道路交通管理處罰條例第35條第
      1 項第1 款規定之解釋意旨，原處分機關於前案對異議人
      以違反道路交通管理處罰條例第35條第1 項第1 款，對異
      議人之違規行為吊扣上開駕駛執照1 年，則異議人依法至
      少於1 年期間不得駕駛普通重型機車，詎異議人復因酒後
      駕駛普通重型機車，經原處分機關以異議人違反道路交通
      管理處罰條例第35條第3 項前段，對異議人之違規行為裁
      處罰鍰60,000元並吊銷普通重型機車駕駛執照，則原處分
      機關因之依道路交通管理處罰條例第35條第3 項前段、第
      67條第2 項、第24條第1 項第2 款，裁處罰鍰60,000 元
      並吊銷駕駛執照，3 年內不得重考，並應參加道路交通安
      全講習，核無違誤，異議人所執上開異議理由，要屬無據
      。從而本件聲明異議，為無理由，應予駁回。
五、綜上所述，本件異議人確有在前案因酒後駕車遭吊扣駕駛執
    照期間，於上述時、地，再違反酒後駕車經測試呼氣酒精濃
    度超過規定標準之違規行為無誤，原處分機關依道路交通管
    理處罰條例第35條第3 項前段、第67條第2 項、第24條第1
    項第2 款等規定，裁處異議人罰鍰新臺幣（下同）6 萬元，
    吊銷駕駛執照，並於3 年內不得重新考領，並應參加道路交
    通安全講習，核無違誤，本件異議為無理由，應予駁回。
六、爰依道路交通管理處罰條例第87條第2 項，道路交通事件處
    理辦法第18條，裁定如主文。
中    華    民    國   100    年    6     月    24    日
                           交通法庭  法  官  陳秋君
以上正本證明與原本無異。
如不服本裁定，應於裁定送達後5 日內向本院提出抗告狀。
                                     書記官  吳采蓉
中    華    民    國   100    年    7     月    4     日